【裁判字號】    97,審仲聲,11
【裁判日期】    981211
【裁判案由】    選任仲裁人
【裁判全文】
臺灣臺北地方法院民事裁定            97年度審仲聲字第11號
聲  請  人  泛亞工程建設股份有限公司
法定代理人  丙○○
相  對  人  新光產物保險股份有限公司
法定代理人  乙○○
相  對  人  旺旺友聯產物保險股份有限公司
法定代理人  甲○○
上開聲請人聲請選任主任仲裁人事件，本院裁定如下：
    主  文
選任廖忠信律師（通訊處：臺北市○○○路○段三九○號八樓之
六）為聲請人與相對人間中華民國仲裁協會九十七年仲聲孝字第
一一九號仲裁事件之主任仲裁人。
聲請程序費用新臺幣壹仟元由相對人負擔。
    理  由
一按仲裁協議，未約定仲裁人及其選定方法者，應由雙方當事人
  各選一仲裁人，再由雙方選定之仲裁人共推第三仲裁人為主任
  仲裁人，並由仲裁庭以書面通知當事人。仲裁人於選定後30日
  內未共推主任仲裁人者，當事人得聲請法院為之選定，仲裁法
  第9條第1項及第2 項分別定有明文。次按仲裁協議所約定之仲
  裁人，因死亡或其他原因出缺，或拒絕擔任仲裁人或延滯履行
  仲裁任務者，當事人得再行約定仲裁人；如未能達成協議者，
  當事人一方得聲請仲裁機構或法院為之選定；主任仲裁人有第
  1 項事由之一者，法院得依聲請或職權另行選定，仲裁法第13
  條第1項、第5項亦著有規定。
二本件聲請意旨略以：伊因承攬台北市政府捷運工程局CE730 標
  工程，乃就該工程所屬之「ψ6.3m土壓式潛盾機及附屬設備」
  向相對人投保機具綜合損失保險，並於雙方簽訂之保單基本條
  款第16條為仲裁協議之約定。嗣因上開保險標的物發生意外事
  故，雙方就理賠金額發生爭議，前經提付仲裁，由中華民國仲
  裁協會以97年度仲聲字第119 號受理。伊已於97年10月15日選
  定林美惠為仲裁人，相對人則於同年10月30日選定周榮隆為仲
  裁人，惟二位仲裁人無法於30日內共推主任仲裁人，為免仲裁
  程序稽延，爰依仲裁法第9條第2項規定，檢附雙方選定仲裁人
  同意書，聲請鈞院依職權擇定主任仲裁人等語，並提出營建機
  具綜合保險單、仲裁聲請狀、中華民國仲裁協會函、仲裁人選
  定書、仲裁人同意書等件為證。
三經查：本件雙方選定之仲裁人於選定後30日內，未能共推第三
  仲裁人為主任仲裁人，則聲請人依仲裁法第9條第2項規定，聲
  請本院選定主任仲裁人，尚無不合。本院前於98年3月6日裁定
  選任陳峰富律師為本件仲裁事件之主任仲裁人，惟陳峰富律師
  以其曾為本件相對人旺旺友聯產物保險股份有限公司之前身友
  聯產物保險股份有限公司提供法律諮詢服務，且曾擔任該公司
  前總經理王事展之刑事案件辯護人，而辭退主任仲裁人，有陳
  報暨聲請狀在卷可稽，爰依前揭仲裁法第13條之規定，由本院
  依職權另行選定主任仲裁人。又依卷附仲裁聲請狀所載，本件
  兩造之爭執涉及保險理賠金額之認定，本院審酌該事件性質，
  認為選定取得輔仁大學法學士，曾任稅務員、法官，現任誠理
  國際法律事務所主持律師之廖忠信律師擔任本件仲裁事件之主
  任仲裁人為適當。
四依仲裁法第9條第2項、第13條第5 項、第52條、非訟事件法第
  21條第2項、第24條第1項、民事訴訟法第95條、第78條，裁定
  如主文。
中    華    民    國    98    年    12    月    11    日
                  民事第六庭    法  官  陳婷玉
以上正本係照原本作成
如對本裁定抗告須於裁定送達後10日內向本院提出抗告狀，並繳
納抗告費新臺幣1,000元
中    華    民    國    98    年    12    月    11    日
                                書記官  吳鸝稻

司法院資訊處製作；財團法人民間司法改革基金會備份。
